【裁判字號】    89,再易,7
【裁判日期】    890613
【裁判案由】    再審之訴
【裁判全文】
臺灣新竹地方法院民事判決  八十九年再易字第七號
    再審原  告  乙○○
    再審被  告  甲○○
右當事人間返還代墊款事件，再審原告對於本院民國八十九年一月二十六日確定判決
提起再審之訴，本院判決如左：
    主      文
再審之訴駁回。
再審訴訟費用由再審原告負擔。
      事      實
甲、再審原告方面：
壹、聲明：
一、請將鈞院八十六年度勞再易字第四號判決廢棄。
二、再審被告應給付再審原告新台幣（下同）三十六萬元及自起訴繕本送達之翌日起
    至清償日止，按週年百分之五計算之利息。
三、再審及前審之訴訟費用由再審被告負擔。
貳、陳述：
    按「依法律或裁判應迴避之推事參與裁判者」，得以再審之對於確定終局判決聲
    明不服，民事訴訟第四百九十六條第一項第四款定有明文。又「推事曾參與該訴
    訟事件之前審裁判，更審前之裁判或仲裁者」應自行迴避，不得執行職務，民事
    訴訟法第三十二條第一項第七款定有明文。又民事訴訟法第三十二條第一項第七
    款關於官應自行迴避之規定，乃在使法官不得於其曾參與之裁判救濟程序執行職
    務，以維審判之利益及裁判之公平，因此法官曾參與訴訟事件之前審或更審前裁
    判，固應自行迴避。對於確定終審判決提起再審之訴者，其參與該確定終局判決
    之法官依同一理由，於再審程序，亦應自行迴避（司法院大法官會議釋字第二五
    六號解釋文參照）。本件兩造間返還代墊款事件第一審之法官為彭洪英，於第二
    審時彭洪英法官卻未迴避，而參與合議之評議，顯有違民事訴訟法第三十二條第
    七款之規定，聲請再審人自得依同法第四百九十六條第一項第四款聲請再番。
乙、再審被告方面：
    本件係未經言詞辯論而為判決，未通知再審被告，故無再審被告之聲明及陳述。
    理     由
一、按「再審之訴，顯無再審理由者，得不經言詞辯論，以判決駁回之」民事訴訟法
    第五百零二條第二項定有明文。
二、本件再審原告主張本院八十八年度簡上字第一二一號判決有民事訴訟法第三十二
    條第一項第七款「推事曾參與該訴訟事件之前審裁判，更審前之裁判或仲裁者」
    應自行迴避，不得執行職務情事，無非以該判決書所載之陪席法官為「彭洪英」
    為論據。惟查，參與該事件之審判法官乃為審判長法官鄧振球、法官張松鈞、法
    官謝永昌，並無法官彭洪英，此觀之兩造均出庭之該事件八十八年十二月八日言
    詞辯論筆錄即明，再參與之該事件評議者乃為審判長法官鄧振球、法官張松鈞、
    謝永昌，亦有本院評議簿及該判決原本（影本）附於該卷第一百零九頁至一百一
    十之八頁可考。又，按判決如有誤寫、誤算或其他類此之顯然錯誤者，法院得隨
    時或依聲請以裁定更正之，其正本與原本不符者亦同，民事訴訟法第二百三十二
    條第一項定有明文。該判決陪席法官誤載為「法官彭洪英」，業經本院更正為「
    法官張松鈞」，亦有本院八十九年二月十五日所為之八十八年度簡上一二一號裁
    定在卷可憑，原判決既無彭洪英法官參與審理或評議，再審原告以原判決有民事
    訴訟法第三十二條第一項第七款「推事曾參與該訴訟事件之前審裁判，更審前之
    裁判或仲裁者」為由，提起再審之訴，即顯無理由。是以本件再審之訴，顯無再
    審理由，爰不經言詞辯論，判決駁回如主文所示。
三、依民事訴訟法第五百零二條第二項、第七十八條，判決如主文。
中      華      民      國    八十九    年      六      月     十三     日
                                  臺灣新竹地方法院民事第一庭
                                      審判長法  官  李  承  訓
                                            法  官  李  珮  瑜
                                            法  官  許  翠  玲
右為正本係照原本作成。
本裁定不得抗告。
~B法院書記官  鄭敏郎
中      華      民      國    八十九    年      六      月     十三     日


司法院資訊處製作；財團法人民間司法改革基金會備份。
